---
title: "Zgony w Europie w ujęciu tygodniowym"
author: "Kamil Pastor"
date: "23 listopada 2020"
output: 
 html_document:
  toc: true
  toc_float: 
    collapsed: false
  
---

```{r setup, include=FALSE}

options(java.parameters = "-Xmx1024m")
library(XLConnect)
library(tidyverse)
library(rsdmx)
library(lubridate)
library(shadowtext)
library(httr)
library(jsonlite)
library(data.table)
library(ISOweek)
library(ggplot2)
library(forecast)
library(scales)

source("functions.R", encoding = "UTF-8")
dt1 <- readRDS("data/dt1.rds")


```

# Wprowadzenie
Na tej stronie będę regularnie aktualizował dane i analizy dotyczące umieralności w wybranych krajach Europy w ujęciu tygodniowym. 

Dane pochodzą z [Eurostatu](https://appsso.eurostat.ec.europa.eu/nui/show.do?dataset=demo_r_mwk_ts&lang=en), a dla Polski również ze źródeł medialnych (TVN24, money.pl, BiqData). Dekompozycji sezonowej dokonałem za pomocą [procedury STL](https://otexts.com/fpp2/stl.html). Dla każdego kraju policzyłem w uproszczony sposób liczbę zgonów nadwyżkowych. Porównałem rzeczywistą liczbę zgonów z hipotetyczną liczbą zgonów, która powinna mieć miejsce gdyby znaczenie miał tylko trend długoterminowy oraz wpływ sezonowości danego tygodnia. Zainspirowałem się przy tym [analizą Mateusza Dadeja](https://twitter.com/mateusz_dadej/status/1325032311574974464).

**Uwaga:** Dane spływają z różnymi opóźnieniami. Obserwacje za ostatnie tygodnie mogą być poddawane rewizjom, np. ze względu na fakt, że uwzględniają tylko część zgonów, które miały miejsce. Bardzo niska umieralność występująca w niektórych krajach na końcu szeregów jest więc najprawdopodobniej przykładem takich "niepełnych, wstępnych obserwacji" i w przyszłości będzie rewidowana w górę. Generalnie ostatnie obserwacje należy traktować jako wstępne i najmniej pewne. 

**Uwaga 2:** Dane dla Polski za ostatnie tygodnie pochodzą z doniesień prasowych opracowywanych na podstawie danych Ministerstwa Cyfryzacji (MC). Dane Ministerstwa nieznacznie różnią się od danych z Eurostatu. MC raportuje wszystkie zgony na terenie kraju, a Eurostat tylko zgony mieszkańców Polski.

**Autor: Kamil Pastor. Po więcej grafik, wykresów i wizualizacji zapraszam do śledzenia mojego [konta na Twitterze](https://twitter.com/pastor_kamil).**

## Wykresy ogólne

``` {r, echo = FALSE, message = FALSE, warning = FALSE, error = FALSE, fig.show = "hold", out.width = '100%'}

przyg_wyk_tygodniowego_kraje(dt1)
heatmapa_dostepnosc(dt1)

```

## Polska
Dane tygodniowe dla Polski. Ostatnie dane dotyczą tygodnia nr `r ostatnia_data(wybrany_kraj = "Polska", dane = dt1)[[1]]` (`r ostatnia_data(wybrany_kraj = "Polska", dane = dt1)[[2]]`)

``` {r, echo = FALSE, message = FALSE, warning = FALSE, error = FALSE, fig.show = "hold", out.width = '50%'}
wybrany_kraj <- "Polska"
data_robocze <- przyg_danych(wybrany_kraj = wybrany_kraj, dane = dt1)


przyg_wyk_tygodniowego(data_robocze = data_robocze, wybrany_kraj = wybrany_kraj)
przyg_wyk_dekompozycja(data_robocze = data_robocze, wybrany_kraj = wybrany_kraj)
przyg_wyk_nadmiarowych_zgonow(data_robocze = data_robocze, wybrany_kraj = wybrany_kraj)
przyg_wyk_tygodniowego_nadwyzkowa_smiertelnosc_kraj(dt1, wybrany_kraj)

```

## Austria

Dane tygodniowe dla Austrii. Ostatnie dane dotyczą tygodnia nr `r ostatnia_data(wybrany_kraj = "Austria", dane = dt1)[[1]]` (`r ostatnia_data(wybrany_kraj = "Austria", dane = dt1)[[2]]`)

``` {r, echo = FALSE, message = FALSE, warning = FALSE, error = FALSE, fig.show = "hold", out.width = '50%'}
wybrany_kraj <- "Austria"
data_robocze <- przyg_danych(wybrany_kraj = wybrany_kraj, dane = dt1)

przyg_wyk_tygodniowego(data_robocze = data_robocze, wybrany_kraj = wybrany_kraj)
przyg_wyk_dekompozycja(data_robocze = data_robocze, wybrany_kraj = wybrany_kraj)
przyg_wyk_nadmiarowych_zgonow(data_robocze = data_robocze, wybrany_kraj = wybrany_kraj)
przyg_wyk_tygodniowego_nadwyzkowa_smiertelnosc_kraj(dt1, wybrany_kraj)


```


## Belgia

Dane tygodniowe dla Belgii. Ostatnie dane dotyczą tygodnia nr `r ostatnia_data(wybrany_kraj = "Belgia", dane = dt1)[[1]]` (`r ostatnia_data(wybrany_kraj = "Belgia", dane = dt1)[[2]]`)

``` {r, echo = FALSE, message = FALSE, warning = FALSE, error = FALSE, fig.show = "hold", out.width = '50%'}
wybrany_kraj <- "Belgia"
data_robocze <- przyg_danych(wybrany_kraj = wybrany_kraj, dane = dt1)

przyg_wyk_tygodniowego(data_robocze = data_robocze, wybrany_kraj = wybrany_kraj)
przyg_wyk_dekompozycja(data_robocze = data_robocze, wybrany_kraj = wybrany_kraj)
przyg_wyk_nadmiarowych_zgonow(data_robocze = data_robocze, wybrany_kraj = wybrany_kraj)
przyg_wyk_tygodniowego_nadwyzkowa_smiertelnosc_kraj(dt1, wybrany_kraj)


```

## Bułgaria

Dane tygodniowe dla Bułgarii. Ostatnie dane dotyczą tygodnia nr `r ostatnia_data(wybrany_kraj = "Bułgaria", dane = dt1)[[1]]` (`r ostatnia_data(wybrany_kraj = "Bułgaria", dane = dt1)[[2]]`)

``` {r, echo = FALSE, message = FALSE, warning = FALSE, error = FALSE, fig.show = "hold", out.width = '50%'}
wybrany_kraj <- "Bułgaria"
data_robocze <- przyg_danych(wybrany_kraj = wybrany_kraj, dane = dt1)

przyg_wyk_tygodniowego(data_robocze = data_robocze, wybrany_kraj = wybrany_kraj)
przyg_wyk_dekompozycja(data_robocze = data_robocze, wybrany_kraj = wybrany_kraj)
przyg_wyk_nadmiarowych_zgonow(data_robocze = data_robocze, wybrany_kraj = wybrany_kraj)
przyg_wyk_tygodniowego_nadwyzkowa_smiertelnosc_kraj(dt1, wybrany_kraj)


```

## Chorwacja

Dane tygodniowe dla Chorwacji. Ostatnie dane dotyczą tygodnia nr `r ostatnia_data(wybrany_kraj = "Chorwacja", dane = dt1)[[1]]` (`r ostatnia_data(wybrany_kraj = "Chorwacja", dane = dt1)[[2]]`)

``` {r, echo = FALSE, message = FALSE, warning = FALSE, error = FALSE, fig.show = "hold", out.width = '50%'}
wybrany_kraj <- "Chorwacja"
data_robocze <- przyg_danych(wybrany_kraj = wybrany_kraj, dane = dt1)

przyg_wyk_tygodniowego(data_robocze = data_robocze, wybrany_kraj = wybrany_kraj)
przyg_wyk_dekompozycja(data_robocze = data_robocze, wybrany_kraj = wybrany_kraj)
przyg_wyk_nadmiarowych_zgonow(data_robocze = data_robocze, wybrany_kraj = wybrany_kraj)
przyg_wyk_tygodniowego_nadwyzkowa_smiertelnosc_kraj(dt1, wybrany_kraj)


```

## Cypr

Dane tygodniowe dla Cypru. Ostatnie dane dotyczą tygodnia nr `r ostatnia_data(wybrany_kraj = "Cypr", dane = dt1)[[1]]` (`r ostatnia_data(wybrany_kraj = "Cypr", dane = dt1)[[2]]`)

``` {r, echo = FALSE, message = FALSE, warning = FALSE, error = FALSE, fig.show = "hold", out.width = '50%'}
wybrany_kraj <- "Cypr"
data_robocze <- przyg_danych(wybrany_kraj = wybrany_kraj, dane = dt1)

przyg_wyk_tygodniowego(data_robocze = data_robocze, wybrany_kraj = wybrany_kraj)
przyg_wyk_dekompozycja(data_robocze = data_robocze, wybrany_kraj = wybrany_kraj)
przyg_wyk_nadmiarowych_zgonow(data_robocze = data_robocze, wybrany_kraj = wybrany_kraj)
przyg_wyk_tygodniowego_nadwyzkowa_smiertelnosc_kraj(dt1, wybrany_kraj)


```

## Czechy

Dane tygodniowe dla Czech. Ostatnie dane dotyczą tygodnia nr `r ostatnia_data(wybrany_kraj = "Czechy", dane = dt1)[[1]]` (`r ostatnia_data(wybrany_kraj = "Czechy", dane = dt1)[[2]]`)

``` {r, echo = FALSE, message = FALSE, warning = FALSE, error = FALSE, fig.show = "hold", out.width = '50%'}
wybrany_kraj <- "Czechy"
data_robocze <- przyg_danych(wybrany_kraj = wybrany_kraj, dane = dt1)

przyg_wyk_tygodniowego(data_robocze = data_robocze, wybrany_kraj = wybrany_kraj)
przyg_wyk_dekompozycja(data_robocze = data_robocze, wybrany_kraj = wybrany_kraj)
przyg_wyk_nadmiarowych_zgonow(data_robocze = data_robocze, wybrany_kraj = wybrany_kraj)
przyg_wyk_tygodniowego_nadwyzkowa_smiertelnosc_kraj(dt1, wybrany_kraj)


```

## Dania

Dane tygodniowe dla Danii. Ostatnie dane dotyczą tygodnia nr `r ostatnia_data(wybrany_kraj = "Dania", dane = dt1)[[1]]` (`r ostatnia_data(wybrany_kraj = "Dania", dane = dt1)[[2]]`)

``` {r, echo = FALSE, message = FALSE, warning = FALSE, error = FALSE, fig.show = "hold", out.width = '50%'}
wybrany_kraj <- "Dania"
data_robocze <- przyg_danych(wybrany_kraj = wybrany_kraj, dane = dt1)

przyg_wyk_tygodniowego(data_robocze = data_robocze, wybrany_kraj = wybrany_kraj)
przyg_wyk_dekompozycja(data_robocze = data_robocze, wybrany_kraj = wybrany_kraj)
przyg_wyk_nadmiarowych_zgonow(data_robocze = data_robocze, wybrany_kraj = wybrany_kraj)
przyg_wyk_tygodniowego_nadwyzkowa_smiertelnosc_kraj(dt1, wybrany_kraj)


```

## Estonia

Dane tygodniowe dla Estonii. Ostatnie dane dotyczą tygodnia nr `r ostatnia_data(wybrany_kraj = "Estonia", dane = dt1)[[1]]` (`r ostatnia_data(wybrany_kraj = "Estonia", dane = dt1)[[2]]`)

``` {r, echo = FALSE, message = FALSE, warning = FALSE, error = FALSE, fig.show = "hold", out.width = '50%'}
wybrany_kraj <- "Estonia"
data_robocze <- przyg_danych(wybrany_kraj = wybrany_kraj, dane = dt1)

przyg_wyk_tygodniowego(data_robocze = data_robocze, wybrany_kraj = wybrany_kraj)
przyg_wyk_dekompozycja(data_robocze = data_robocze, wybrany_kraj = wybrany_kraj)
przyg_wyk_nadmiarowych_zgonow(data_robocze = data_robocze, wybrany_kraj = wybrany_kraj)
przyg_wyk_tygodniowego_nadwyzkowa_smiertelnosc_kraj(dt1, wybrany_kraj)


```

## Finlandia

Dane tygodniowe dla Finlandii. Ostatnie dane dotyczą tygodnia nr `r ostatnia_data(wybrany_kraj = "Finlandia", dane = dt1)[[1]]` (`r ostatnia_data(wybrany_kraj = "Finlandia", dane = dt1)[[2]]`)

``` {r, echo = FALSE, message = FALSE, warning = FALSE, error = FALSE, fig.show = "hold", out.width = '50%'}
wybrany_kraj <- "Finlandia"
data_robocze <- przyg_danych(wybrany_kraj = wybrany_kraj, dane = dt1)

przyg_wyk_tygodniowego(data_robocze = data_robocze, wybrany_kraj = wybrany_kraj)
przyg_wyk_dekompozycja(data_robocze = data_robocze, wybrany_kraj = wybrany_kraj)
przyg_wyk_nadmiarowych_zgonow(data_robocze = data_robocze, wybrany_kraj = wybrany_kraj)
przyg_wyk_tygodniowego_nadwyzkowa_smiertelnosc_kraj(dt1, wybrany_kraj)


```

## Francja

Dane tygodniowe dla Francji. Ostatnie dane dotyczą tygodnia nr `r ostatnia_data(wybrany_kraj = "Francja", dane = dt1)[[1]]` (`r ostatnia_data(wybrany_kraj = "Francja", dane = dt1)[[2]]`)

``` {r, echo = FALSE, message = FALSE, warning = FALSE, error = FALSE, fig.show = "hold", out.width = '50%'}
wybrany_kraj <- "Francja"
data_robocze <- przyg_danych(wybrany_kraj = wybrany_kraj, dane = dt1)

przyg_wyk_tygodniowego(data_robocze = data_robocze, wybrany_kraj = wybrany_kraj)
przyg_wyk_dekompozycja(data_robocze = data_robocze, wybrany_kraj = wybrany_kraj)
przyg_wyk_nadmiarowych_zgonow(data_robocze = data_robocze, wybrany_kraj = wybrany_kraj)
przyg_wyk_tygodniowego_nadwyzkowa_smiertelnosc_kraj(dt1, wybrany_kraj)


```

## Grecja

Dane tygodniowe dla Grecji. Ostatnie dane dotyczą tygodnia nr `r ostatnia_data(wybrany_kraj = "Grecja", dane = dt1)[[1]]` (`r ostatnia_data(wybrany_kraj = "Grecja", dane = dt1)[[2]]`)

``` {r, echo = FALSE, message = FALSE, warning = FALSE, error = FALSE, fig.show = "hold", out.width = '50%'}
wybrany_kraj <- "Grecja"
data_robocze <- przyg_danych(wybrany_kraj = wybrany_kraj, dane = dt1)

przyg_wyk_tygodniowego(data_robocze = data_robocze, wybrany_kraj = wybrany_kraj)
przyg_wyk_dekompozycja(data_robocze = data_robocze, wybrany_kraj = wybrany_kraj)
przyg_wyk_nadmiarowych_zgonow(data_robocze = data_robocze, wybrany_kraj = wybrany_kraj)
przyg_wyk_tygodniowego_nadwyzkowa_smiertelnosc_kraj(dt1, wybrany_kraj)


```

## Hiszpania

Dane tygodniowe dla Hiszpanii. Ostatnie dane dotyczą tygodnia nr `r ostatnia_data(wybrany_kraj = "Hiszpania", dane = dt1)[[1]]` (`r ostatnia_data(wybrany_kraj = "Hiszpania", dane = dt1)[[2]]`)

``` {r, echo = FALSE, message = FALSE, warning = FALSE, error = FALSE, fig.show = "hold", out.width = '50%'}
wybrany_kraj <- "Hiszpania"
data_robocze <- przyg_danych(wybrany_kraj = wybrany_kraj, dane = dt1)

przyg_wyk_tygodniowego(data_robocze = data_robocze, wybrany_kraj = wybrany_kraj)
przyg_wyk_dekompozycja(data_robocze = data_robocze, wybrany_kraj = wybrany_kraj)
przyg_wyk_nadmiarowych_zgonow(data_robocze = data_robocze, wybrany_kraj = wybrany_kraj)


```

## Holandia

Dane tygodniowe dla Holandii. Ostatnie dane dotyczą tygodnia nr `r ostatnia_data(wybrany_kraj = "Holandia", dane = dt1)[[1]]` (`r ostatnia_data(wybrany_kraj = "Holandia", dane = dt1)[[2]]`)

``` {r, echo = FALSE, message = FALSE, warning = FALSE, error = FALSE, fig.show = "hold", out.width = '50%'}
wybrany_kraj <- "Holandia"
data_robocze <- przyg_danych(wybrany_kraj = wybrany_kraj, dane = dt1)

przyg_wyk_tygodniowego(data_robocze = data_robocze, wybrany_kraj = wybrany_kraj)
przyg_wyk_dekompozycja(data_robocze = data_robocze, wybrany_kraj = wybrany_kraj)
przyg_wyk_nadmiarowych_zgonow(data_robocze = data_robocze, wybrany_kraj = wybrany_kraj)
przyg_wyk_tygodniowego_nadwyzkowa_smiertelnosc_kraj(dt1, wybrany_kraj)


```

## Islandia

Dane tygodniowe dla Islandii. Ostatnie dane dotyczą tygodnia nr `r ostatnia_data(wybrany_kraj = "Islandia", dane = dt1)[[1]]` (`r ostatnia_data(wybrany_kraj = "Islandia", dane = dt1)[[2]]`)

``` {r, echo = FALSE, message = FALSE, warning = FALSE, error = FALSE, fig.show = "hold", out.width = '50%'}
wybrany_kraj <- "Islandia"
data_robocze <- przyg_danych(wybrany_kraj = wybrany_kraj, dane = dt1)

przyg_wyk_tygodniowego(data_robocze = data_robocze, wybrany_kraj = wybrany_kraj)
przyg_wyk_dekompozycja(data_robocze = data_robocze, wybrany_kraj = wybrany_kraj)
przyg_wyk_nadmiarowych_zgonow(data_robocze = data_robocze, wybrany_kraj = wybrany_kraj)
przyg_wyk_tygodniowego_nadwyzkowa_smiertelnosc_kraj(dt1, wybrany_kraj)


```

## Litwa

Dane tygodniowe dla Litwy. Ostatnie dane dotyczą tygodnia nr `r ostatnia_data(wybrany_kraj = "Litwa", dane = dt1)[[1]]` (`r ostatnia_data(wybrany_kraj = "Litwa", dane = dt1)[[2]]`)

``` {r, echo = FALSE, message = FALSE, warning = FALSE, error = FALSE, fig.show = "hold", out.width = '50%'}
wybrany_kraj <- "Litwa"
data_robocze <- przyg_danych(wybrany_kraj = wybrany_kraj, dane = dt1)

przyg_wyk_tygodniowego(data_robocze = data_robocze, wybrany_kraj = wybrany_kraj)
przyg_wyk_dekompozycja(data_robocze = data_robocze, wybrany_kraj = wybrany_kraj)
przyg_wyk_nadmiarowych_zgonow(data_robocze = data_robocze, wybrany_kraj = wybrany_kraj)
przyg_wyk_tygodniowego_nadwyzkowa_smiertelnosc_kraj(dt1, wybrany_kraj)


```

## Luksemburg

Dane tygodniowe dla Luksemburga. Ostatnie dane dotyczą tygodnia nr `r ostatnia_data(wybrany_kraj = "Luksemburg", dane = dt1)[[1]]` (`r ostatnia_data(wybrany_kraj = "Luksemburg", dane = dt1)[[2]]`)

``` {r, echo = FALSE, message = FALSE, warning = FALSE, error = FALSE, fig.show = "hold", out.width = '50%'}
wybrany_kraj <- "Luksemburg"
data_robocze <- przyg_danych(wybrany_kraj = wybrany_kraj, dane = dt1)

przyg_wyk_tygodniowego(data_robocze = data_robocze, wybrany_kraj = wybrany_kraj)
przyg_wyk_dekompozycja(data_robocze = data_robocze, wybrany_kraj = wybrany_kraj)
przyg_wyk_nadmiarowych_zgonow(data_robocze = data_robocze, wybrany_kraj = wybrany_kraj)
przyg_wyk_tygodniowego_nadwyzkowa_smiertelnosc_kraj(dt1, wybrany_kraj)


```

## Łotwa

Dane tygodniowe dla Łotwy. Ostatnie dane dotyczą tygodnia nr `r ostatnia_data(wybrany_kraj = "Łotwa", dane = dt1)[[1]]` (`r ostatnia_data(wybrany_kraj = "Łotwa", dane = dt1)[[2]]`)

``` {r, echo = FALSE, message = FALSE, warning = FALSE, error = FALSE, fig.show = "hold", out.width = '50%'}
wybrany_kraj <- "Łotwa"
data_robocze <- przyg_danych(wybrany_kraj = wybrany_kraj, dane = dt1)

przyg_wyk_tygodniowego(data_robocze = data_robocze, wybrany_kraj = wybrany_kraj)
przyg_wyk_dekompozycja(data_robocze = data_robocze, wybrany_kraj = wybrany_kraj)
przyg_wyk_nadmiarowych_zgonow(data_robocze = data_robocze, wybrany_kraj = wybrany_kraj)
przyg_wyk_tygodniowego_nadwyzkowa_smiertelnosc_kraj(dt1, wybrany_kraj)


```

## Malta

Dane tygodniowe dla Malty. Ostatnie dane dotyczą tygodnia nr `r ostatnia_data(wybrany_kraj = "Malta", dane = dt1)[[1]]` (`r ostatnia_data(wybrany_kraj = "Malta", dane = dt1)[[2]]`)

``` {r, echo = FALSE, message = FALSE, warning = FALSE, error = FALSE, fig.show = "hold", out.width = '50%'}
wybrany_kraj <- "Malta"
data_robocze <- przyg_danych(wybrany_kraj = wybrany_kraj, dane = dt1)

przyg_wyk_tygodniowego(data_robocze = data_robocze, wybrany_kraj = wybrany_kraj)
przyg_wyk_dekompozycja(data_robocze = data_robocze, wybrany_kraj = wybrany_kraj)
przyg_wyk_nadmiarowych_zgonow(data_robocze = data_robocze, wybrany_kraj = wybrany_kraj)
przyg_wyk_tygodniowego_nadwyzkowa_smiertelnosc_kraj(dt1, wybrany_kraj)


```

## Niemcy

Dane tygodniowe dla Niemiec. Ostatnie dane dotyczą tygodnia nr `r ostatnia_data(wybrany_kraj = "Niemcy", dane = dt1)[[1]]` (`r ostatnia_data(wybrany_kraj = "Niemcy", dane = dt1)[[2]]`)

``` {r, echo = FALSE, message = FALSE, warning = FALSE, error = FALSE, fig.show = "hold", out.width = '50%'}
wybrany_kraj <- "Niemcy"
data_robocze <- przyg_danych(wybrany_kraj = wybrany_kraj, dane = dt1)

przyg_wyk_tygodniowego(data_robocze = data_robocze, wybrany_kraj = wybrany_kraj)
przyg_wyk_dekompozycja(data_robocze = data_robocze, wybrany_kraj = wybrany_kraj)
przyg_wyk_nadmiarowych_zgonow(data_robocze = data_robocze, wybrany_kraj = wybrany_kraj)
przyg_wyk_tygodniowego_nadwyzkowa_smiertelnosc_kraj(dt1, wybrany_kraj)


```

## Norwegia

Dane tygodniowe dla Norwegii. Ostatnie dane dotyczą tygodnia nr `r ostatnia_data(wybrany_kraj = "Norwegia", dane = dt1)[[1]]` (`r ostatnia_data(wybrany_kraj = "Norwegia", dane = dt1)[[2]]`)

``` {r, echo = FALSE, message = FALSE, warning = FALSE, error = FALSE, fig.show = "hold", out.width = '50%'}
wybrany_kraj <- "Norwegia"
data_robocze <- przyg_danych(wybrany_kraj = wybrany_kraj, dane = dt1)

przyg_wyk_tygodniowego(data_robocze = data_robocze, wybrany_kraj = wybrany_kraj)
przyg_wyk_dekompozycja(data_robocze = data_robocze, wybrany_kraj = wybrany_kraj)
przyg_wyk_nadmiarowych_zgonow(data_robocze = data_robocze, wybrany_kraj = wybrany_kraj)
przyg_wyk_tygodniowego_nadwyzkowa_smiertelnosc_kraj(dt1, wybrany_kraj)


```

## Portugalia

Dane tygodniowe dla Portugalii. Ostatnie dane dotyczą tygodnia nr `r ostatnia_data(wybrany_kraj = "Portugalia", dane = dt1)[[1]]` (`r ostatnia_data(wybrany_kraj = "Portugalia", dane = dt1)[[2]]`)

``` {r, echo = FALSE, message = FALSE, warning = FALSE, error = FALSE, fig.show = "hold", out.width = '50%'}
wybrany_kraj <- "Portugalia"
data_robocze <- przyg_danych(wybrany_kraj = wybrany_kraj, dane = dt1)

przyg_wyk_tygodniowego(data_robocze = data_robocze, wybrany_kraj = wybrany_kraj)
przyg_wyk_dekompozycja(data_robocze = data_robocze, wybrany_kraj = wybrany_kraj)
przyg_wyk_nadmiarowych_zgonow(data_robocze = data_robocze, wybrany_kraj = wybrany_kraj)
przyg_wyk_tygodniowego_nadwyzkowa_smiertelnosc_kraj(dt1, wybrany_kraj)


```

## Rumunia

Dane tygodniowe dla Rumunii. Ostatnie dane dotyczą tygodnia nr `r ostatnia_data(wybrany_kraj = "Rumunia", dane = dt1)[[1]]` (`r ostatnia_data(wybrany_kraj = "Rumunia", dane = dt1)[[2]]`)

``` {r, echo = FALSE, message = FALSE, warning = FALSE, error = FALSE, fig.show = "hold", out.width = '50%'}
wybrany_kraj <- "Rumunia"
data_robocze <- przyg_danych(wybrany_kraj = wybrany_kraj, dane = dt1)

przyg_wyk_tygodniowego(data_robocze = data_robocze, wybrany_kraj = wybrany_kraj)
przyg_wyk_dekompozycja(data_robocze = data_robocze, wybrany_kraj = wybrany_kraj)
przyg_wyk_nadmiarowych_zgonow(data_robocze = data_robocze, wybrany_kraj = wybrany_kraj)
przyg_wyk_tygodniowego_nadwyzkowa_smiertelnosc_kraj(dt1, wybrany_kraj)


```

## Serbia

Dane tygodniowe dla Serbii. Ostatnie dane dotyczą tygodnia nr `r ostatnia_data(wybrany_kraj = "Serbia", dane = dt1)[[1]]` (`r ostatnia_data(wybrany_kraj = "Serbia", dane = dt1)[[2]]`)

``` {r, echo = FALSE, message = FALSE, warning = FALSE, error = FALSE, fig.show = "hold", out.width = '50%'}
wybrany_kraj <- "Serbia"
data_robocze <- przyg_danych(wybrany_kraj = wybrany_kraj, dane = dt1)

przyg_wyk_tygodniowego(data_robocze = data_robocze, wybrany_kraj = wybrany_kraj)
przyg_wyk_dekompozycja(data_robocze = data_robocze, wybrany_kraj = wybrany_kraj)
przyg_wyk_nadmiarowych_zgonow(data_robocze = data_robocze, wybrany_kraj = wybrany_kraj)
przyg_wyk_tygodniowego_nadwyzkowa_smiertelnosc_kraj(dt1, wybrany_kraj)


```

## Słowacja

Dane tygodniowe dla Słowacji. Ostatnie dane dotyczą tygodnia nr `r ostatnia_data(wybrany_kraj = "Słowacja", dane = dt1)[[1]]` (`r ostatnia_data(wybrany_kraj = "Słowacja", dane = dt1)[[2]]`)

``` {r, echo = FALSE, message = FALSE, warning = FALSE, error = FALSE, fig.show = "hold", out.width = '50%'}
wybrany_kraj <- "Słowacja"
data_robocze <- przyg_danych(wybrany_kraj = wybrany_kraj, dane = dt1)

przyg_wyk_tygodniowego(data_robocze = data_robocze, wybrany_kraj = wybrany_kraj)
przyg_wyk_dekompozycja(data_robocze = data_robocze, wybrany_kraj = wybrany_kraj)
przyg_wyk_nadmiarowych_zgonow(data_robocze = data_robocze, wybrany_kraj = wybrany_kraj)
przyg_wyk_tygodniowego_nadwyzkowa_smiertelnosc_kraj(dt1, wybrany_kraj)


```

## Słowenia

Dane tygodniowe dla Słowenii. Ostatnie dane dotyczą tygodnia nr `r ostatnia_data(wybrany_kraj = "Słowenia", dane = dt1)[[1]]` (`r ostatnia_data(wybrany_kraj = "Słowenia", dane = dt1)[[2]]`)

``` {r, echo = FALSE, message = FALSE, warning = FALSE, error = FALSE, fig.show = "hold", out.width = '50%'}
wybrany_kraj <- "Słowenia"
data_robocze <- przyg_danych(wybrany_kraj = wybrany_kraj, dane = dt1)

przyg_wyk_tygodniowego(data_robocze = data_robocze, wybrany_kraj = wybrany_kraj)
przyg_wyk_dekompozycja(data_robocze = data_robocze, wybrany_kraj = wybrany_kraj)
przyg_wyk_nadmiarowych_zgonow(data_robocze = data_robocze, wybrany_kraj = wybrany_kraj)
przyg_wyk_tygodniowego_nadwyzkowa_smiertelnosc_kraj(dt1, wybrany_kraj)


```

## Szwajcaria

Dane tygodniowe dla Szwajcarii. Ostatnie dane dotyczą tygodnia nr `r ostatnia_data(wybrany_kraj = "Szwajcaria", dane = dt1)[[1]]` (`r ostatnia_data(wybrany_kraj = "Szwajcaria", dane = dt1)[[2]]`)

``` {r, echo = FALSE, message = FALSE, warning = FALSE, error = FALSE, fig.show = "hold", out.width = '50%'}
wybrany_kraj <- "Finlandia"
data_robocze <- przyg_danych(wybrany_kraj = wybrany_kraj, dane = dt1)

przyg_wyk_tygodniowego(data_robocze = data_robocze, wybrany_kraj = wybrany_kraj)
przyg_wyk_dekompozycja(data_robocze = data_robocze, wybrany_kraj = wybrany_kraj)
przyg_wyk_nadmiarowych_zgonow(data_robocze = data_robocze, wybrany_kraj = wybrany_kraj)
przyg_wyk_tygodniowego_nadwyzkowa_smiertelnosc_kraj(dt1, wybrany_kraj)


```

## Szwecja

Dane tygodniowe dla Szwecji. Ostatnie dane dotyczą tygodnia nr `r ostatnia_data(wybrany_kraj = "Szwecja", dane = dt1)[[1]]` (`r ostatnia_data(wybrany_kraj = "Szwecja", dane = dt1)[[2]]`)

``` {r, echo = FALSE, message = FALSE, warning = FALSE, error = FALSE, fig.show = "hold", out.width = '50%'}
wybrany_kraj <- "Szwecja"
data_robocze <- przyg_danych(wybrany_kraj = wybrany_kraj, dane = dt1)

przyg_wyk_tygodniowego(data_robocze = data_robocze, wybrany_kraj = wybrany_kraj)
przyg_wyk_dekompozycja(data_robocze = data_robocze, wybrany_kraj = wybrany_kraj)
przyg_wyk_nadmiarowych_zgonow(data_robocze = data_robocze, wybrany_kraj = wybrany_kraj)
przyg_wyk_tygodniowego_nadwyzkowa_smiertelnosc_kraj(dt1, wybrany_kraj)


```

## Węgry

Dane tygodniowe dla Węgier. Ostatnie dane dotyczą tygodnia nr `r ostatnia_data(wybrany_kraj = "Węgry", dane = dt1)[[1]]` (`r ostatnia_data(wybrany_kraj = "Węgry", dane = dt1)[[2]]`)

``` {r, echo = FALSE, message = FALSE, warning = FALSE, error = FALSE, fig.show = "hold", out.width = '50%'}
wybrany_kraj <- "Węgry"
data_robocze <- przyg_danych(wybrany_kraj = wybrany_kraj, dane = dt1)

przyg_wyk_tygodniowego(data_robocze = data_robocze, wybrany_kraj = wybrany_kraj)
przyg_wyk_dekompozycja(data_robocze = data_robocze, wybrany_kraj = wybrany_kraj)
przyg_wyk_nadmiarowych_zgonow(data_robocze = data_robocze, wybrany_kraj = wybrany_kraj)
przyg_wyk_tygodniowego_nadwyzkowa_smiertelnosc_kraj(dt1, wybrany_kraj)


```

## Wielka Brytania

Dane tygodniowe dla Wielkiej Brytanii. Ostatnie dane dotyczą tygodnia nr `r ostatnia_data(wybrany_kraj = "Wielka Brytania", dane = dt1)[[1]]` (`r ostatnia_data(wybrany_kraj = "Wielka Brytania", dane = dt1)[[2]]`)

``` {r, echo = FALSE, message = FALSE, warning = FALSE, error = FALSE, fig.show = "hold", out.width = '50%'}
wybrany_kraj <- "Wielka Brytania"
data_robocze <- przyg_danych(wybrany_kraj = wybrany_kraj, dane = dt1)

przyg_wyk_tygodniowego(data_robocze = data_robocze, wybrany_kraj = wybrany_kraj)
przyg_wyk_dekompozycja(data_robocze = data_robocze, wybrany_kraj = wybrany_kraj)
przyg_wyk_nadmiarowych_zgonow(data_robocze = data_robocze, wybrany_kraj = wybrany_kraj)
przyg_wyk_tygodniowego_nadwyzkowa_smiertelnosc_kraj(dt1, wybrany_kraj)


```

## Włochy

Dane tygodniowe dla Włoch. Ostatnie dane dotyczą tygodnia nr `r ostatnia_data(wybrany_kraj = "Włochy", dane = dt1)[[1]]` (`r ostatnia_data(wybrany_kraj = "Włochy", dane = dt1)[[2]]`)

``` {r, echo = FALSE, message = FALSE, warning = FALSE, error = FALSE, fig.show = "hold", out.width = '50%'}
wybrany_kraj <- "Włochy"
data_robocze <- przyg_danych(wybrany_kraj = wybrany_kraj, dane = dt1)

przyg_wyk_tygodniowego(data_robocze = data_robocze, wybrany_kraj = wybrany_kraj)
przyg_wyk_dekompozycja(data_robocze = data_robocze, wybrany_kraj = wybrany_kraj)
przyg_wyk_nadmiarowych_zgonow(data_robocze = data_robocze, wybrany_kraj = wybrany_kraj)
przyg_wyk_tygodniowego_nadwyzkowa_smiertelnosc_kraj(dt1, wybrany_kraj)


```



